【裁判字號】    89,易,598
【裁判日期】    900119
【裁判案由】    贓物
【裁判全文】
臺灣臺北地方法院刑事判決                          八十九年度易字第五九八號
    公  訴  人  臺灣臺北地方法院檢察署檢察官
    被      告  丙○○
右列被告因贓物案件，經檢察官提起公訴（八十八年度偵字第五二七一號），本院判
決如左：
    主  文
丙○○無罪。
    理  由
一、公訴意旨略以：被告丙○○明知不詳姓名年籍綽號小平等人所交付之照相機、汽
    車音響、監視器、電視等來源不明，係屬贓物，仍予收受，於民國（下同）八十
    七年二月間，將前開贓物寄藏於台北市○○街一０四巷二樓己○○住處，嗣於八
    十八年四月四日凌晨一時二十分許，在上址為警查獲，因認被告涉有刑法第三百
    四十九條第二項之寄藏贓物罪嫌等語。
二、按犯罪事實應依證據認定，無證據不得推定其犯罪事實；又不能證明被告犯罪者
    ，應諭知無罪之判決，刑事訴訟法第一百五十四條、第三百零一條第一項分別定
    有明文。又事實之認定，應憑證據，如未能發現相當證據，或證據不足以證明，
    自不能以推測或擬制之方法，為裁判基礎；且認定不利於被告之事實須依積極證
    據，苟積極證據不足為不利於被告事實之認定時，即應為有利於被告之認定；另
    認定犯罪事實所憑之證據，雖不以直接證據為限，間接證據亦包括在內，然而無
    論直接證據或間接證據，其為訴訟上之證明，須於通常一般之人均不致有所懷疑
    ，而得確信其為真實之程度者，始得據為有罪之認定，倘其證明尚未達到此一程
    度，而有合理之懷疑存在而無從使事實審法院得有罪之確信時，即應由法院為諭
    知被告無罪之判決。最高法院四十年台上字第八六號、三十年台上字第八一六號
    、七十六年台上字第四九八六號判例可資參照。
三、本件公訴人認被告丙○○涉犯刑法第三百四十九條第二項之寄藏贓物罪嫌，無非
    係以另案被告乙○○之指述在卷，核與證人己○○、甲○○於該署八十七年度偵
    字第七０四四號案件偵訊中供述情形相符，且有扣案之贓物足資佐證，而查扣贓
    物中並有被告丙○○之印章，足認渠等所供屬實等為其主要論據。訊據被告丙○○對於前開扣案物品為其所有之事實並無異詞，惟堅詞否認有何寄藏贓物之犯行
    ，辯稱：伊原本既有蒐集電器、修理電器之習慣，而這些電器當中有些是朋友給
    的，有的是伊自己買的，而伊絕無用安非他命，換取贓物等語。經查：
    （一）案外人乙○○、己○○雖經本院傳拘無著，惟乙○○於偵查中係供述：東
          西是丙○○的，伊不知道是如何來的，是丙○○搬家，東西先擺在己○○
          家中等語（見八十八年偵字第五二七一號卷；八十八年三月十九日訊問筆
          錄）。又己○○於警訊中亦係供稱：該物品是丙○○未入獄前，在今年即
          八十七年二月左右向伊租該房子放在那裡的，伊不知該物品是用安非他命
          換來的等語（見八十七年度偵字第七０四四號卷附之八十七年四月四日樊
          豫德警訊筆錄部分）；檢察官於偵查中復質之己○○亦堅稱：丙○○是伊
          房客，他的東西如何來的，伊不知道等語（見八十七年他字第一四一八號
          卷；八十七年九月十一日訊問筆錄）。另案外人甲○○於警訊中雖供稱：
          該物品為丙○○所有沒錯，並寄藏於乙○○家中，據伊所知乙○○應該知
          道那三十九件物品是綽號小平及不知名男子偷竊，拿來換取安非他命的贓
物云云（見八十七年度偵字第七０四四號卷附之八十七年四月四日甲○○
          警訊筆錄部分）。惟查案外人甲○○以推測之方式，認乙○○知悉被告寄
          藏贓物之事，已據乙○○於前開偵查中否認知情，且本院庭訊中質之案外
          人甲○○亦另證稱：伊不知贓物如何來的，亦不知警訊筆錄為何會如此寫
          ，是否是綽號小平之人用贓物向丙○○換安非他命，亦無印象，而己○○
          亦未曾提過贓物是被告的等語（見本院八十九年六月十六日訊問筆錄）。
          綜就上開證人所供上情觀之，渠等既不曾於警訊或偵審中指述其親賭被告
          置於案外人己○○住處之電器用品，為其向綽號小平之人以安非他命換來
          之贓物，則公訴人逕以其等全未指述被告涉犯寄藏贓物罪之供述，即推測
          被告犯罪，已屬率斷。
    （二）又本院庭訊中傳訊證人丁○○到庭結證稱：伊曾到被告家中，看見其家中
          有很多電器，被告平常有蒐集電器之習慣，會研究這些電器或修一修，而
          電器有些是其自己買的，有的是向其朋友戊○○拿的，因戊○○在禾高電
          器做事，會向客戶收一些舊的電器給被告等語。另詰之證人戊○○亦到庭
          供證：伊在禾高電器工作，若有客戶沒要的電器，被告向伊要時，伊就給
          他，而大部分給被告的是音響等語，徵依前開證人所供之情，被告既有蒐
          集電器之習慣，且對電器之維修亦有研究，則被告置於案外人己○○住處
          遭警查扣之電器音響，被告辯稱為其所有，非贓物一節，此在無何物主指
          認及其他積極證據可資認定下，其所辯自無何悖於常情之處。
    （三）此外，本院復查無其他積極之證據，足認被告有何收受或寄藏贓物之犯行
          ，本件不能證明被告犯罪，爰依首開規定，依法為無罪之諭知。
據上論斷，應依刑事訴訟法第三百零一條第一項判決如主文。
本案經檢察官馮成到庭執行職務
中    華    民    國      九十      年         一         月    十九    日
                                      臺灣臺北地方法院刑事第七庭
                                          法  官  蔡  世  祺
右正本證明與原本無異。
如不服本判決，應於判決送達後十日內，向本院提出上訴狀。


司法院資訊處製作；財團法人民間司法改革基金會備份。
